【裁判字號】    90,上易,22
【裁判日期】    891129
【裁判案由】    違反毒品危害防制條例
【裁判全文】
臺灣高等法院高雄分院刑事判決          九十年度上易字第二二號
    上訴人
    即被告  甲○○
右上訴人因違反毒品危害防制條例案件，不服臺灣高雄地方法院八十九年度易字第四
四七一號，中華民國八十九年十一月二十九日第一審判決（起訴案號：臺灣高雄地方
法院檢察署八十九年度毒偵字第五一三七號）提起上訴，本院判決如左：
      主      文
上訴駁回。
      事實及理由
一、本案經本院審理結果，認第一審判決認事用法及量刑均無不當，應予維持，並引
    用第一審判決記載之事實、證據及理由。
二、被告上訴意旨略以原審量刑過重，請予輕判給予自新機會云云；但查被告多次施
    用毒品，素行非佳，原審量刑並無過重，其上訴無理由，應予駁回。
據上論斷，應依刑事訴訟法第三百六十八條、第三百七十三條，判決如主文。
本案經檢察官邱榮藏到庭執行職務。
中    華    民    國      九十      年       一       月     十九      日
                              臺灣高等法院高雄分院刑事第九庭
                                  審判長法官  張乙松
                                        法官  任森銓
                                        法官  江泰章
右正本證乙與原本無異。
不得上訴。
                                      書記官  黃一秋
中    華    民    國      九十      年       一       月      二  十    日
                                                                        Ｆ
附件：
臺灣高雄地方法院刑事判決                        八十九年度易字第四四七一號
    公  訴  人  臺灣高雄地方法院檢察署檢察官
    被      告  甲○○  女  二十五歲（民國○○○年○月○日生）
                        住高雄縣鳳山市○○街三一號十樓
                        居高雄市○○區○○路八二號
                        現於臺灣高雄女子監獄戒治中
                        身分證統一編號：Ｚ000000000號
右列被告因違反毒品危害防制條例案件，經檢察官提起公訴（八十九年度毒偵字第五
一三七號），本院判決如左：
    主  文
甲○○連續施用第二級毒品，處有期徒刑捌月。
    事  實
一、甲○○前因施用第二級毒品安非他命案件，經本院分別以八十八年度毒聲字第六
    五四號裁定送觀察、勒戒後，認無繼續施用毒品傾向，經台灣高雄地方法院檢察
    署檢察官（以下簡稱高雄地檢署檢察官），於八十八年三月十一日以八十八年度
    偵字第二二六二號職權不起訴處分確定，詎不知悔改，復基於施用上開毒品之概
    括犯意，於八十九年三月三日下午三時許，在高雄縣旗山鎮某不詳地點之學校附
    近，將安非他命以火燒烤後，吸用所產生之白色霧化氣體方式，施用第二級毒品
    安非他命一次，旋於同日下午四時十分許，在高雄縣杉林鄉○○路剌仔寮高雄客
    運站牌下，為警查獲，經警採集尿液請回後；復承上開施用毒品安非他命之犯意
    ，於同年六月五日上午某時許，在高雄縣鳳山市○○街三一號十樓住處，以上開
    方法施用毒品安非他命一次，適於同日上午十二時許，為警以其為列管毒品人口
    ，通知至高雄縣警察局鳳山分局採尿化驗請回後；再於同年九月七日某時，在上
    開住處，以同一方法，再次施用第二級毒品安非他命一次。嗣因其於前開同年六
    月五日為警採集之尿液，經送驗鑑定結果，呈第二級毒品陽性反應，經警於同年
    九月七日拘提時查獲。
二、案經高雄縣警察局旗山分局報請臺灣高雄地方法院檢察署檢察官偵查起訴。
    理  由
一、右揭事實，業據被告甲○○於本院審理時供承不諱，且被告於右揭各次為警查獲
    後，於警局採集之尿液經送驗鑑定結果，均呈第二級毒品安非他命之陽性反應，
    ，此有高雄縣衛生局八十九年五月三日，八九煙檢字第一二六五號煙毒檢驗成績
    書、長榮管理學院八十九年六月十三日（檢體編號：ＫＡ0000000）陽性
    報告及高雄市政府衛生局八十九年九月十六日，高衛試煙字第Ｇ－二○四五號煙
    毒尿液檢驗成績書各一紙在卷可稽，顯見被告自白與事實相符。又查，被告前曾
    因施用第二級毒品安非他命案件，經本院分別以八十八年度毒聲字第六五四號裁
    定送觀察、勒戒後，認無繼續施用毒品傾向，經台灣高雄地方法院檢察署檢察官
    （以下簡稱高雄地檢署檢察官），於八十八年三月十一日以八十八年度偵字第二
    二六二號職權不起訴處分確定之事實，有高雄地檢署刑案資料查註紀錄表、本院
    被告院內索引卡紀錄表及台灣高等法院被告全國前案紀錄表各一份在卷足參。其
    於五年內再犯毒品危害防制條例第十條第二項之罪，且被告右揭施用毒品犯行，
    經本院於八十九年八月十六日，以八十九年度毒聲字第六四九一號送觀察、勒戒
    後，認有繼續施用毒品傾向，業經本院於八十九年十月四日，以八十九年度毒聲
    字第七七六五號裁定送強制戒治在案，本件被告罪證乙確，應予依法論科。
二、核被告施用第二級毒品之行為，係犯毒品危害防制條例第十條第二項之罪。被告
    吸用安非他命前之持有第二級毒品安非他命行為（同條例第十一條第二項），本
    應以持有論，惟持有後進而吸用，其持有之低度行為應被吸用之高度行為所吸收
    ，故不再另論其非法持有第二級毒品罪。公訴人雖未就被告另於八十九年六月五
    日上午某時許及同年九月七日某時，在高雄縣鳳山市○○街三一號十樓住處，施
    用毒品犯行起訴，然此二部分行為與前開起訴論列之一次施用毒品行為，時間緊
    接，罪名與構成要件相同，顯係基於概括犯意而反覆為之，除應依連續犯規定論
    以一罪，並加重其刑外，既屬裁判上一罪關係，本院自得併予審究，附此敘乙。
    爰審酌被告無視政府反毒禁令，屢經觀察、勒戒及列管輔導後，仍多次再犯，其
    品行、動機、目的及犯後坦承犯行等一切情狀，酌情量處如主文所示之刑。
據上論斷，應依刑事訴訟法第二百九十九條第一項前段，毒品危害防制條例第十條第
二項，刑法第十一條前段、第五十六條，判決如主文。
中    華    民    國    八十九    年    十一      月        二十九      日
                                  臺灣高雄地方法院刑事第一庭
                                      法  官     邱基峻
右正本證乙與原本無異。
如不服本判決，應於判決送達後十日內，向本院提出上訴狀。
                                      書記官     王美玲
中    華    民    國    八十九    年    十一      月      二十九      日


司法院資訊處製作；財團法人民間司法改革基金會備份。
